【裁判字號】    95,交聲更（一）,13
【裁判日期】    950824
【裁判案由】    違反道路交通管理處罰條例聲明異議
【裁判全文】
臺灣士林地方法院交通事件裁定  95年度交聲更（一）字第13號
原處分機關  臺北市交通事件裁決所
異  議  人
即受處分人  乙○○
上列異議人即受處分人因違反道路交通管理處罰條例案件，對於
臺北市交通事件裁決所中華民國94年10月26日北市裁二字第裁22
-Z00000000號違反道路交通管理事件之裁決聲明異議，經本院於
94年12月30日以94年度交聲字第890 號裁定後，異議人不服提起
抗告，經臺灣高等法院於95年3 月16日以95年度交抗字第177 號
裁定撤銷本院原裁定並發回本院更審，本院裁定如下：
    主  文
原處分關於乙○○駕駛汽車，以其他危險方式駕車，處罰鍰新臺
幣壹萬捌仟元，並記違規點數點部分撤銷。
前項撤銷部分，乙○○不罰。
    理  由
一、原處分意旨略以：異議人即受處分人乙○○，於民國94年9
    月20日18時15分許，駕駛其所有車號Z3-0759 號自用小客車
    ，在行經國道3 號高速公路北上61公里處，為警掣單舉發行
    駛路肩及以危險方式在道路上駕駛汽車等違規，因異議人到
    案聽候裁決，原處分機關認原舉發違規情節明確，爰依修正
    前道路交通管理處罰條例（即本件違規時點之現行法）第33
    條、第43條第1 項第1 款、及第63條第1 項第1 款、第3 款
    之規定，分別就異議人行駛路肩違規部分，裁處罰鍰新臺幣
    （下同）3 千元，並記違規點數1 點，以危險方式駕車部分
    ，處罰鍰1 萬8 千元，並記違規點數1 點。
二、異議人不服上開裁決，具狀向本院聲明異議，惟於本院審理
    中，就原裁決中有關行駛路肩部分裁處撤回其異議（此部分
    裁處，即因異議撤回而確定），並僅就原裁決中，關於以危
    險方式駕車之違規部分聲明異議，其聲明異議意旨略以：伊
    於本件舉發違規時、地駕駛其所有之車牌號碼Z3-0759 號自
    小客車，因查覺自己在非路肩開放時段行走路肩，乃立即切
    至外車道線繼續行駛，嗣並在2 公里之距離內，陸續經由中
    線車道切入內線車道，並無原處分所稱危險駕駛之行為，原
    處分認定結果與事實不符，實難令人甘服云云。
三、本院查：
(一)異議人即受處分人乙○○確有於94年9 月20日18時15分許（
    即本件舉發違規時點），駕駛其所有車號Z3-0759 號自用小
    客車，行經國道3 號高速公路北上61公里處（即本件舉發違
    規地點）乙情，為異議人所不否認，並據證人即舉發本件違
    規之國道公路警察局第6 警察隊龍潭分隊員警甲○○到院結
    證屬實，堪予認定。
(二)又原處分意旨雖認異議人於前揭時、地以危險方式在道路上
    駕車，然並未明確指明所稱「危險方式」為何，經訊問證人
    甲○○於本院調查時結證稱：案發當日，伊與同事賴怡宏一
    同在國道3 號北上61公里處，執行取締路肩行駛勤務，因異
    議人行駛路肩，伊便以指揮棒向其示意停車，異議人遂將車
    駛入外線道後，再駛入中線及內線，因當時伊前面1 百公尺
    還有1 台警車，伊旋即以無線電聯絡該台警車將異議人攔停
    等語在卷，經本院質以證人何以認定異議人危險駕車，證人
    則稱係因異議人違規連續變換車道等語（見本院95年6 月21
    日訊問筆錄），亦即係以異議人連續變換車道之行為，認定
    該當於危險駕車之違規行為。
(三)然查：證人所指異議人上開連續變換車道行為，為異議人於
    本院審理時所不否認，原處分機關並已據以援引道路交通管
    理處罰條例第33條之規定，裁處異議人罰鍰3,000 元（此有
    裁決書卷可稽），並經異議人於本院審理時撤回異議而確定
    ，至該連續變換車道之行為，是否得同時該當以危險方式駕
    車之違規，仍應以該駕駛行為另外引發駕駛人本人或其他用
    路人之行車危險為要件，惟本件異議人上開連續變換車道行
    為，究係如何引發危險，未見原處分機關予以舉證說明，訊
    之證人林聰賢，亦證稱：本件異議人並無跟其他車輛競速或
    併行等情事，是否構成危險駕駛，並不明確，應該只舉發任
    意變換車道之違規即為已足等語明確（見同上本院訊問筆錄
    ），顯見舉發員警本人，亦認其以異議人以危險方式駕車為
    由所為舉發，尚非允當。綜上各情，本件尚難認異議人之駕
    駛行為有何致生人車往來之危險，異議人辯稱並無以危險方
    式駕車之行為，尚非無據，可以採信，此外，復查無其他證
    據可資證明本件違規事實，原處分未予詳查，遽予裁罰，尚
    有未洽，本件異議為有理由，自應由本院將原處分此一部分
    撤銷，另諭知異議人不罰。至於原處分其餘部分（即行駛路
    肩違規部分），業經異議人撤回異議而確定（即非本院得審
    酌之範圍），附此敘明。
據上論斷，應依道路交通案件處理辦法第20條前段，裁定如主文
。
中    華    民    國    95    年    8     月    24    日
                  交通法庭法  官  吳祚丞
以上正本證明與原本無異。
如不服本裁定，應於送達後5 日內，向本院提出抗告狀。
                          書記官  林立原
中    華    民    國    95    年    9     月     5    日


司法院資訊處製作；財團法人民間司法改革基金會備份。
